【裁判字號】    98,交聲,3191
【裁判日期】    990129
【裁判案由】    聲明異議
【裁判全文】
臺灣高雄地方法院交通事件裁定        98年度交聲字第3191號
原處分機關  高雄市政府交通局
異  議  人
即受處分人  甲○○
上列受處分人因聲明異議案件，對於高雄市政府交通局民國98年
11月27日所為之處分（原處分案號：高市交裁第裁32-BD0000000
號），聲明異議，本院裁定如下：
    主  文
異議駁回。
    理  由
一、原處分意旨略以：受處分人即異議人甲○○（下稱異議人）
    駕駛車號YV-8368 號自用一般小客車，於民國98年10月23日
    13時51分許，行經高雄市○○路與中華路之有燈光號誌管制
    路口闖紅燈，經該路口自動照相裝置拍照，而由高雄市政府
    警察局交通警察大隊依法製單舉發，原處分機關乃依道路交
    通管理處罰條例第53條第1 項之規定，裁處罰鍰新臺幣（下
    同）2,700 元，並依同條例第63條第1 項記違規點數3 點等
    語。
二、聲明異議意旨略以：伊固於上揭時地駕駛上開自用小客車行
    經該處，然因中華路路底係丁字路口，伊車是在凱旋路上行
    駛，一見是紅燈時趕緊踩煞車，導致越過人行道才停止，並
    且等待綠燈後才通過該路口，自始至終根本沒有闖紅燈之意
    圖，是本件裁決處分，顯有錯誤，爰狀請撤銷原處分等語。
三、按汽車駕駛人，行經有燈光號誌管制之交岔路口闖紅燈者，
    處新臺幣1,800 元以上5,400 元以下罰鍰。汽車駕駛人有下
    列各款所列條款之一者，除依原條款處罰鍰外，並予記點：
    三、有第43條、第53條或第54條情形之一者，各記違規點數
    3 點，道路交通管理處罰條例第53條第1 項、第63條第1 項
    第3 款分別定有明文
四、經查：
（一）異議人於上揭時間，駕駛上開自小客車沿高雄市○○路行
      駛，行經中華路之有燈光號誌管制路口闖紅燈之事實，有
      設置於該路口之照相系統之舉發採證照片2 張可證，堪認
      屬實。
（二）異議人辯稱：伊一見紅燈亮起即緊急煞車，雖越過人行道
      車才停止，但伊等綠燈亮才通過該路口，並無闖紅燈云云
      。然查，依卷附之舉發採證照片及其上所附相關測量資料
      顯示：異議人駕駛車號YV-8368 號自用一般小客車，確在
      上開路口，於98年10月23日13時51分34秒，即其所在車道
      紅燈亮起38.05 秒，闖紅燈超越停止線且行駛在停止線與
      行人穿越道間，隨於紅燈亮起38.96 秒即同時分35秒，繼
      續向前行駛並已超越行人穿越道，且前後兩時點之行車時
      速均約38公里，並無停止之情事，有上開舉發採證照片2
      幀、高雄市政府警察局交通警察大隊98年11月20日高市警
      交三字第0980035944號函在卷供核，異議人上開辯解，與
      客觀之採照舉發照片不符，不足採信。
五、綜上，原處分機關以受處分人確有闖紅燈違規，依道路交通
    管理處罰條例第53條第1 項，裁處受處分人罰鍰2,700 元，
    並依同條例第63條第1 項第3 款規定，記違規點數3 點，揆
    諸上開規定及說明，於法並無不合，亦未逾法定裁量權範圍
    。受處分人指摘原處分違誤，求為撤銷，為無理由，應予駁
    回。
據上論斷，依道路交通管理處罰條例第87條第2 項，道路交通案
件處理辦法第19條，裁定如主文。
中    華    民    國    99    年    1     月    29    日
                     交通法庭  法  官  洪培睿
以上正本證明與原本無異。
如不服本裁定，應於收受送達後5 日內向本院提出抗告狀。
中    華    民    國    99    年    1     月    29    日
                               書記官  秦富潔

司法院資訊處製作；財團法人民間司法改革基金會備份。
